# 请教陈版，房地产企业专门借款利息资本化的特殊判断问题

提问人：lambeka7 时间：2017-11-29 16:03:43
某房地产企业在开盘后销售状况很好，截止目前通过预收款的性质已经回流了资金约 20 亿元，项目的整体投资额约 15 亿，到现在为止项目的专门借款大约有 10 亿，对于回流的资金项目公司借给了集团的其他企业进行使用，达到交房条件的时间点还有 1 年左右，那么在实际资金回流已经超过项目总投资额的时候，未来这段时间的专门借款还能够资本化吗？借出自己的利息计入了其他业务收入，未冲减资本化金额。请教陈版，对于这种情况，应该如何核算较为合适？

回答人：chenyiwei
如果后续的开发支出仍在占用专门借款资金，则可以继续资本化。但这里要注意财务上的合理性判断，即借给关联方的收益是否大于不归还专门借款的利息支出。

提问人：呼叫帮助 时间：2017-11-30 10:45:22
营改增后，本公司取得的一块土地投资给子公司，请问本公司是否应当开具发票给子公司？

回答人：chenyiwei
应需要。

提问人：呼叫帮助 时间：2017-12-06 18:01:32
房地产企业A并购了B，B公司报表中主要资产是土地，A实际上是为了B所持有的土地而进行的并购，最终也是为取得土地、用于商品房建设，企业A为此一次性的贷款 1 亿元，其中 2000 万元为股权收购， 8000 万元准备用于后续项目开发。 项目经理认为股权投资不是符合资本化条件的资产，所以对应的利息支出也不能资本化，并购贷款 2000 万元不能资本化。另外的 8000 万元目的是按现状取得项目公司名下的土地，用于后续项目开发，所以这部分并购贷款的利息可以资本化。我认为全部不能资本化。不知陈版怎么看？
这样的话能不能认为并购贷款是用于符合资本化条件的资产，其对应的利息支出能否资本化呢，

回答人：chenyiwei
8000 万元如果确实是在收购完成后投入了项目开发，在借款资金与后续开发资金流出之间有明确对应关系，则在满足借款费用资本化条件（特别是资本化开始日）的前提下，可以资本化。

提问人：呼叫帮助 时间：2017-12-07 21:31:43
根据《贷款通则》，没有金融许可证的一般企业是不可以对其他企业进行放贷的。 可是在实务中，很多生产企业为了发展，经常向母公司或者其他关联公司借款，有的无偿占用关联方资金，有的支付一定比例的资金占用费。同时根据国家税务总局公告 2011 年第34 号《关于企业所得税若干问题的公告》原文： “ 一、关于金融企业同期同类贷款利率确定问题 根据《实施条例》第三十八条规定，非金融企业向非金融企业借款的利息支出，不超过按照金融企业同期同类贷款利率计算的数额的部分，准予税前扣除。鉴于目前我国对金融企业利率要求的具体情况，企业在按照合同要求首次支付利息并进行税前扣除时，应提供“金融企业的同期同类贷款利率情况说明”，以证明其利息支出的合理性。”公告中“非金融企业向非金融企业借款”是不是可以间接反映，现在国家是允许的？ 这个问题实务中怎么理解？

回答人：chenyiwei
税法和会计准则的规定都是经济业务发生后的事后处理，并且判断经济业务本身的合规性也不是会计或税务的职权，只要发生了业务就应当有记录和纳税。因此不能引用税法和会计准则制度的规定论证经济业务本身的合规性。